---
title: "Data overview"
author: "writ3it"
date: "10 lutego 2019"
output: 
  html_document: 
    highlight: kate
    number_sections: yes
    theme: cosmo
    toc: yes
    toc_float: true
---

```{r setup,message=FALSE, echo=FALSE}
library(dplyr)
library(ggplot2)
library(tidyr)
library(ggpubr)
library(reshape2)
knitr::opts_chunk$set(echo = TRUE, messages=FALSE, warning=FALSE)
set.seed(23)
dataset <- read.table('./data.csv', header=FALSE, sep=';', quote="\"",skip=1)
```
 
# Przykładowy zbiór danych

Zbiór danych pochodzi z ankiety przeprowadzonej wśród uczestników grup tematycznych PHPers (72% ankietowanych) oraz Ruby (24% ankietowanych). Pozostali dowiedzieli się o ankiecie przez znajomych. Zbiór zawiera 24 odpowiedzi co nie nadaje dużej wartości statystycznej. Z racji charakteru projektu, będzie jednak odpowiedni. Ankieta została wykonana niezbyt dokładnie, warto by zrobić ją lepiej dla zbioru produkcyjnego.

# Przetwarzanie danych, statystyki
## Lokalizacja pracodawcy
Odpowiedzi udzielone przez ankietowanych. Zostaną ujednolicone do słowa "Polska".
```{r V3, echo=FALSE}
levels(dataset$V3)
dataset$V3 <- "Polska"
```
``` {r converter, echo=FALSE}
convert2buckets <- function(lines){
  new_lines <- lapply(lines, function(line){ 
    return(strsplit(line,","))
    })
  techs <- lapply(unlist(new_lines),trimws)
  techs <- sort(unique(tolower(unlist(techs))))
  
  binarize <- function (row_to_process,techs){
    row_to_process <- lapply(unlist(row_to_process), function(foo){ tolower(trimws(foo))})
    row <- c()
    for(tech in techs){
          row<-c(row,tech %in% row_to_process)
    }
  
    return(row)
  }
  
  
  buckets<-lapply(new_lines,function(line){
    return (binarize(line, techs))
  })
  bt <- as.data.frame(t(as.data.frame(buckets)))
  colnames(bt) <- techs
  rownames(bt) <- seq(1,nrow(bt))
  return(bt)
}
bucketPlot <- function(bt,x){
  foo <- bt %>% summarise_each(funs(sum(.==1)))
  foo <- melt(foo) %>% transform(variable=reorder(variable, -value))
  ggplot(foo, aes(variable, value)) +  geom_bar(stat = "identity") + xlab(x) + theme(axis.text.x = element_text(angle = 90, hjust = 1))
}
```

## Technologie
``` {r V28, warning=FALSE, message=FALSE, echo=FALSE}
lines <- dataset %>% select(V28) %>% mutate(V28 = gsub('(\\([^\\)]+\\))',"",V28, perl=TRUE)) %>% as.list
bt <- convert2buckets(lines$V28)
bucketPlot(bt,"Technologia")
```

## Technologie, propozycje ankietowanych
```{r V29, warning=FALSE, message=FALSE,echo=FALSE}
lines <- dataset %>% select(V29) %>% mutate(V29 = gsub('(\\([^\\)]+\\))',"",V29, perl=TRUE)) %>% as.list
bt <- convert2buckets(lines$V29)
bucketPlot(bt,"Technologia")
```

## Histogramy Wiek, Pensja, Stanowisko, Województwo
```{r V5, echo=FALSE}
Wiek<-ggplot(dataset, aes(x=V5)) +  geom_bar() + xlab("Wiek") + theme(axis.text.x = element_text(angle = 90, hjust = 1))
Pensja<-ggplot(dataset, aes(x=V8)) +  geom_bar() + xlab("Pensja") + theme(axis.text.x = element_text(angle = 90, hjust = 1))
Stanowisko<-ggplot(dataset, aes(x=V7)) +  geom_bar() + xlab("Stanowisko") + theme(axis.text.x = element_text(angle = 90, hjust = 1))
Wojewodtzwo<-ggplot(dataset, aes(x=V4)) +  geom_bar() + xlab("Wojewodztwo") + theme(axis.text.x = element_text(angle = 90, hjust = 1))
ggarrange(Wiek, Pensja,Stanowisko,Wojewodtzwo)
```

## Wykształcenie, Testy
```{r V10, echo=FALSE}
Wyksztalcenie<-ggplot(dataset, aes(x=V23)) +  geom_bar() + xlab("Wyksztalcenie") + theme(axis.text.x = element_text(angle = 90, hjust = 1))
Testy<-ggplot(dataset, aes(x=V27)) +  geom_bar() + xlab("Testy") + theme(axis.text.x = element_text(angle = 90, hjust = 1))
ggarrange(Wyksztalcenie,Testy)
```
